# 请教陈版：合作研发账务处理

提问人：跨度防护 时间：2019-10-28 06:30:17
案例：（ 1 ）甲与乙合作研发 A、B、C产品的的结合模块 D。乙提供 D的技术需求及产品验证平台，甲负责研发及后续生产。研发成功后 A、B、C 单独产品的专利权归甲所有，结合模块 D 专利为双方共有；（ 2 ）乙向甲垫付200 万元研发费用；（ 3 ）研发成功后，甲向乙销售D（如每套 5 元），双方约定了乙的采购量，甲按照乙采购量向乙返还研发费（如每套 1 元），直至200 万元返还完毕。若乙采购量未达到约定数据，则 200 万元中的 50 万元不予返还；（ 4 ） 3 年内，D需仅销售给乙，若乙未达到约定的采购量，甲可以向第三方销售。
请教陈版： 1 、目前甲收到乙垫付的 200 万元在其他应付款核算，是否应在该科目核算？ 2 、甲向乙销售，每套 5 元，正常确认收入吗？根据采购量返还的研发费正常冲减其他应付款吗？ 3 、若最终 50 万元不予返还，计入营业外收入？

回答人：chenyiwei
1 、由于该 200 万元日后存在需退还的可能性，故确认为负债是合适的。
2 、甲向乙销售，每套 5 元，正常确认收入；根据采购量返还的研发费正常冲减其他应付款。
3 、如果最终 50 万元无需返还，可确认为营业外收入。